ACORDAO-COMPLETO-2360285

ACÓRDÃO DE RELAÇÃO

ACÓRDÃO DE RELAÇÃO 5373/2019 ATA 25/2019 - SEGUNDA CÂMARA

Acórdão 5373/2019-TCU-Segunda Câmara
Os Ministros do Tribunal de Contas da União, quanto ao processo a seguir relacionado, ACORDAM, por unanimidade, com fundamento nos arts. 71, inciso III, da Constituição Federal de 1998, 1º, inciso V, e 39, inciso I, da Lei nº 8.443, de 16 de julho de 1992, 143, inciso II, 259, inciso I, e 260, § 5º, do Regimento Interno do TCU e 7º da Resolução nº 206, de 24 de outubro de 2007, em considerar prejudicada, por perda de objeto, a apreciação dos atos de admissão de pessoal dos interessados abaixo qualificados, de acordo com os pareceres emitidos nos autos:
1. Processo TC-Processo 010.978/2019-4 (ATOS DE ADMISSÃO) 
	1.1. Interessados: Claúdio Mitidieri Simões (XXX.618.105-XX) ; Cleon Menezes do Nascimento (XXX.772.615-XX) ; Daniela Costa Menezes (XXX.113.075-XX) ; Danielle de Gois Santos (XXX.613.975-XX) ; Davy Christiansouza Cardoso (XXX.355.035-XX) ; Deborah Mônica Machado Pimentel Rebello de Matos (XXX.743.205-XX) ; Denson Andre Pereira da Silva (XXX.879.514-XX) ; Derley Menezes Alves (XXX.666.535-XX) ; Djalma Carmo da Silva Junior (XXX.113.345-XX) ; Edna Maria do Nascimento (XXX.816.055-XX) ; Fabilia Aparecida da Rocha Carvalho (XXX.991.848-XX) ; Fabio Costa Figueiroa (XXX.354.105-XX) ; Fabio Luis Santos Nunes (XXX.064.465-XX) ; Fabio Luiz Morais Reis (XXX.635.115-XX) ; Fabricio dos Santos Menezes (XXX.380.985-XX) ; Felipe Faustino de Souza (XXX.292.694-XX) ; Fernando de Mendonça (XXX.303.588-XX) ; Fillipe Manoel Santos Cavalcanti (XXX.215.914-XX) ; Flavia Alves Peixoto (XXX.080.865-XX) ; Frak Nilton Marcon (XXX.318.809-XX) 
	1.2. Órgão/Entidade: Fundação Universidade Federal de Sergipe
	1.3. Relator: Ministro Augusto Nardes
	1.4. Representante do Ministério Público: Procurador Sergio Ricardo Costa Caribé
	1.5. Unidade Técnica: Secretaria de Fiscalização de Pessoal (SEFIP) .
	1.6. Representação legal: não há.
	1.7. Determinações/Recomendações/Orientações: não há.

Segunda Câmara

Claúdio Mitidieri Simões (XXX.618.105-XX); Cleon Menezes do Nascimento (XXX.772.615-XX); Daniela Costa Menezes (XXX.113.075-XX); Danielle de Gois Santos (XXX.613.975-XX); Davy Christiansouza Cardoso (XXX.355.035-XX); Deborah Mônica Machado Pimentel Rebello de Matos (XXX.743.205-XX); Denson Andre Pereira da Silva (XXX.879.514-XX); Derley Menezes Alves (XXX.666.535-XX); Djalma Carmo da Silva Junior (XXX.113.345-XX); Edna Maria do Nascimento (XXX.816.055-XX); Fabilia Aparecida da Rocha Carvalho (XXX.991.848-XX); Fabio Costa Figueiroa (XXX.354.105-XX); Fabio Luis Santos Nunes (XXX.064.465-XX); Fabio Luiz Morais Reis (XXX.635.115-XX); Fabricio dos Santos Menezes (XXX.380.985-XX); Felipe Faustino de Souza (XXX.292.694-XX); Fernando de Mendonça (XXX.303.588-XX); Fillipe Manoel Santos Cavalcanti (XXX.215.914-XX); Flavia Alves Peixoto (XXX.080.865-XX); Frak Nilton Marcon (XXX.318.809-XX)

AUGUSTO NARDES

não há.

Procurador Sergio Ricardo Costa Caribé

ATOS DE ADMISSÃO (ADS)

Secretaria de Fiscalização de Pessoal (SEFIP).